【裁判字號】    96,上訴,4630
【裁判日期】    970123
【裁判案由】    違反槍砲彈藥刀械管制條例
【裁判全文】
臺灣高等法院刑事判決               96年度上訴字第4630號
上  訴  人
即  被  告  甲○○
                    （另案羈押於臺灣士林看守所）
            乙○○
上  二  人
指定辯護人  本院公設辯護人王永炫
上列上訴人因違反槍砲彈藥刀械管制條例案件，不服臺灣士林地
方法院96年度訴字第521號，中華民國96年9月14日第一審判決（
起訴案號：臺灣士林地方法院檢察署96年度偵字第2471號），提
起上訴，本院判決如下：
    主  文
原判決關於甲○○部分撤銷。
甲○○未經許可，寄藏可發射子彈具有殺傷力之改造手槍，處有
期徒刑貳年，併科罰金新臺幣陸萬元，罰金如易服勞役，以新臺
幣壹仟元折算壹日，減為有期徒刑壹年，併科罰金新臺幣參萬元
，罰金如易服勞役，以新臺幣壹仟元折算壹日。扣案如附表一編
號一所示之改造手槍壹枝、附表二編號一所示之子彈肆顆、附表
二編號二所示之子彈壹顆，均沒收。
其他上訴駁回。
    事  實
一、甲○○明知可發射子彈具有殺傷力之槍枝及供槍砲使用之子
    彈，係槍砲彈藥刀械管制條例所列管之違禁物，非經中央主
    管機關許可，不得持有，詎張聖銘（另經臺灣士林地方法院
    檢察署通緝中）於民國95年1月間某日，攜帶裝有殺傷力之
    如附表一編號1改造手槍1枝、無殺傷力之如附表一編號2改
    造手槍1枝，及如附表二編號1所示之土造子彈6顆、附表二
    編號2所示之土造子彈2顆之背包1只至甲○○臺北縣八里鄉
    ○○路16號2樓之家中，委由甲○○寄藏保管時，猶予應允
    ，無故將上開槍、彈寄藏在上址住處。迄95年12月4日，甲
    ○○與張聖銘同在臺北縣八里鄉○○路○段2號附近持不明槍
    枝射殺鄭文萍後（殺人部分之犯行業經原法院以96年度重訴
    字第6號判處有期徒刑15年），甲○○不欲再寄藏附表一、
    二所示槍彈，遂將之裝在藍色絨布袋內，外覆以紅色塑膠袋
    ，整個放入黑色肩背包中，攜至乙○○臺北縣八里鄉長坑村
    楓林坑7號2樓住處，委請乙○○保管。乙○○明知可發射子
    彈具有殺傷力之槍枝及供槍砲使用之子彈，係槍砲彈藥刀械
    管制條例所列管之槍砲、彈藥，非經中央主管機關許可，不
    得持有，且已悉該只黑色肩背包內之槍、彈不無具殺傷力者
    ，猶予應允，寄藏在上址住處達6、7日左右。惟乙○○恐因
    寄藏具殺傷力之槍彈橫遭牽連，力促甲○○取回不成，即將
    上開背包暨其內槍、彈攜至臺北縣八里鄉○○○街22號5樓
    曾威憲家中寄放。不知情之友人曾威憲即將該背包放置在上
    址住處酒櫃下方。後來，甲○○與張聖銘涉犯共同持槍殺人
    案件，於95年12月24日起執行羈押，翌日經警借提詢問時，
    主動向臺北縣政府警察局蘆洲分局偵查隊小隊長陳建旭自首
    曾將附表一、二所示槍、彈寄藏在乙○○住處，該分局警員
    遂於96年2月1日又借提甲○○至乙○○臺北縣八里鄉長坑村
    楓林坑7號2樓住處調查，惟未能尋獲。嗣警與乙○○聯絡後
    ，始悉槍彈已在不知情之曾威憲住處，果在曾威憲上址住處
    酒櫃內扣得裝有附表一、二所示槍、彈，及包裝槍彈所用之
    黑色肩背包、藍色絨布袋、紅色塑膠袋各1只。經警將扣案
    槍、彈送鑑後，鑑定結果詳如附表一、二鑑定結論欄所載，
    證實其中如附表一編號1之改造手槍1枝、如附表二所示之子
    彈均具殺傷力。
二、案經甲○○自首及乙○○自白，並均供述槍彈來源及去向，
    暨臺北縣政府警察局蘆洲分局報告臺灣士林地方法院檢察署
    檢察官偵查起訴。
    理  由
壹、程序方面：
一、按被告之自白非出於強暴、脅迫、利誘、詐欺、疲勞訊問、
    違法羈押或其他不正之方法，且與事實相符者，得為證據，
    刑事訴訟法第156條第1項定有明文。本案被告2人於本院審
    理時，均不爭執其自白具有任意性，且衡諸本案扣得之物品
    ，顯見其自白與事實相符，依上開規定，被告之自白有證據
    能力。
二、次按，被告以外之人於審判外之言詞或書面陳述，除法律有
    規定者外，不得作為證據；又被告以外之人於審判外之陳述
    ，雖不符合同法第159條之1至第159條之4之規定，但經當事
    人於審判程序同意作為證據，法院審酌該言詞陳述或書面陳
    述作成時之情況，認為適當者，亦得為證據。當事人、代理
    人或辯護人於法院調查證據時，知有第159條第1項不得為證
    據之情形，而未於言詞辯論終結前聲明異議者，視為有前項
    之同意，刑事訴訟法第159條第1項及第159條之5分別定有明
    文。經查，本判決後開所引用之各該被告以外之人於審判外
    之陳述，雖屬傳聞證據，惟均經被告、辯護人及檢察官於本
    院審理時表示無意見而不予爭執，且迄至言詞辯論終結前亦
    未聲明異議，本院審酌上開證據資料製作時之情況，尚查無
    違法不當及證明力明顯過低之瑕疵，亦認為以之作為證據應
    屬適當，故揆諸前開法律規定與說明，爰逕依刑事訴訟法第
    159條之5規定，認前揭證據資料均例外有證據能力。
三、又搜索，經受搜索人出於自願性同意者，得不使用搜索票，
    但執行人員應出示證件，並將其同意之意旨記載於筆錄；刑
    事訴訟法第131條之1規定甚明。本案警員執行搜索時，雖未
    向法院聲請搜索票，惟其執行係得曾威憲之同意後為之，並
    經執行員警記載事由於筆錄（見96年度偵字第2471號卷第24
    頁），是本案係得場所管領人曾威憲之同意後搜索，依上開
    規定，本案搜索扣押所得如附表一、二所示槍彈，及包裹槍
    彈所用之絨布袋、塑膠袋及肩背包，均非違法取得之證物，
    自有證據能力。
四、另「被告以外之人於審判外之言詞或書面陳述，除法律有規
    定者外，不得作為證據」，刑事訴訟法第159條第1項固定有
    明文，然「鑑定之經過及其結果，應命鑑定人以言詞或書面
    報告」，同法第206條第1項亦規定甚明。是鑑定人以「書面
    」為鑑定報告提出於法院，依刑事訴訟法第159條第1項立法
    理由及同法第206條第1項規定，即具有證據能力。又法院或
    檢察官得囑託醫院、學校或其他相當之機關、團體為鑑定，
    或審查他人之鑑定，並準用第203條至第206條之1之規定，
    刑事訴訟法第208條第1項亦定有明文。依此，檢察官對於偵
    查中之案件，認須實施鑑定者，固應就具體個案，選任鑑定
    人或囑託鑑定機關（團體）為之；但對於司法警察機關調查
    中之案件，或有量大或急迫之情形，為因應實務之現實需求
    ，如檢察官針對該類案件之性質（例如：查扣之毒品必須檢
    驗其成份、對於施用毒品之犯罪嫌疑人必須檢驗其體內有無
    毒品代謝反應、對於查扣之槍砲彈藥必須檢驗有無殺傷力、
    對違反野生動物保育法案件必須鑑定是否屬於保育類動物案
    件等），認為當然有鑑定之必要者，經參考法務部92年5月
    20日法檢字第092080203號函送之法務部「因應刑事訴訟法
    修正工作小組」研討之刑事訴訟法修正相關議題第21則之共
    識結論，以及本院於92年8月1日舉行之刑事訴訟法新制法律
    問題研討會第3則法律問題研討結果之多數說（載於司法院
    92年8月印行「刑事訴訟法新制法律問題彙編」第15頁至第
    18頁），基於檢察一體原則，得由該管檢察長對於轄區內之
    案件，以事前概括選任鑑定人或囑託鑑定機關（團體）之方
    式，俾便轄區內之司法警察官、司法警察對於調查中之此類
    案件，得即時送請事前已選任之鑑定人或囑託之鑑定機關（
    團體）實施鑑定，該鑑定人或鑑定機關（團體）亦應視同受
    承辦檢察官所選任或囑託而執行鑑定業務，其等出具之書面
    鑑定報告應屬刑事訴訟法第206條所定之傳聞例外，當具有
    證據能力（法務部92年9月1日法檢字第0920035083 號函可
    供參照）。從而，本件扣案之槍枝、子彈，經由查獲之警察
    單位依先前轄區檢察署檢察長事前概括選任鑑定機關即內政
    部警政署刑事警察局實施鑑定，該鑑定機關所出具之96年2
    月27日刑鑑字第0960021773號「槍彈鑑定書」，即具有證據
    能力而得為本案之證據。
貳、實體部分：
一、訊據被告甲○○、乙○○均就上開事實坦承不諱，並有下列
    證據可資佐證：
(一)警在曾威憲上址住處扣得如附表一編號1所示之改造手槍1枝
    、如附表二編號1、編號2所示子彈，鑑定結果分別詳如附表
    一、二「鑑定結論」欄所示，有內政部警政署刑事警察局出
    具之96年2月27日刑鑑字第0960021773號槍彈鑑定書附卷可
    稽（參見臺灣士林地方法院檢察署96年度偵字第2471號卷【
    下稱：第2471號卷】，第104頁至第106頁），足證扣案如附
    表一編號1所示改造手槍1枝確屬可發射子彈具有殺傷力之改
    造手槍，附表二編號1、2所示子彈，雖僅就附表二編號1部
    分採樣2顆，就附表二編號2部分採樣1顆試射，未就其餘扣
    案子彈試射鑑驗，然其構造既然相當，鑑識人員又係隨機採
    樣，試射結果且全數均得擊發並具殺傷力，則其餘扣案子彈
    當亦可推認具殺傷力，至堪認定。從而，扣案如附表一編號
    1之改造手槍1枝、附表二編號1、2之子彈，均為槍砲彈藥刀
    械管制條例列管之槍、彈無訛。
(二)至扣案槍、彈雖係在曾威憲上址住處扣案，惟被告2人確曾
    寄藏扣案槍、彈之事實，已據證人曾威憲證稱：「（問：在
    96年2月1日中午，在華峰一街22號5樓警察查到的槍彈是誰
    的？）我不知道包包裡面是什麼東西，那包東西是乙○○在
    警察到我家前1個月左右的某一天早上，他拿到我家，並且
    說他下班會來拿，因為我要趕著上班，就把那包東西放在我
    家的酒櫃」等語（見偵查卷第99頁、第18頁），與被告乙○
    ○所供：甲○○與伊哥哥張聖銘打死鄭文萍後，在甲○○住
    處樓下拿1只黑色肩包予伊，說要寄放在伊與伊女友蘇潔臺
    北縣八里鄉○○村○○路7號住處，當時伊翻動裡面，知道
    是槍枝，內有改造手槍2枝，1枝銀色、1枝黑色，子彈則不
    知道有幾發；伊藏放約1星期左右，就原封不動地把槍彈寄
    放至友人曾威憲住處等語（見偵查卷第13頁）；以及被告甲
    ○○所供：95年1月份時，張聖銘將槍枝拿至伊家，要伊幫
    忙藏放。嗣鄭文萍被張聖銘槍殺後，伊看到槍會怕，所以就
    把槍寄在乙○○那裡；查獲扣案槍彈時，包裝均與當初伊交
    予乙○○之包裝相同，即以藍色絨布袋包裝，外再覆以紅色
    塑膠袋，再將整個紅色塑膠袋放於黑色肩背包內等語（見偵
    查卷第7頁），互核相符。被告甲○○所述扣案槍彈包裝情
    形，且與警在曾威憲住處查獲時之情狀相同，亦有查獲照片
    在卷可參（見偵查卷第26頁至第29頁），則扣案槍彈係由張
    聖銘於95年1月初交由被告甲○○寄藏，再由甲○○於95年
    12月4日後某時，轉交被告乙○○寄藏，又經乙○○寄放於
    不知情之曾威憲臺北縣八里鄉○○○街22號5樓住處酒櫃內
    ，嗣始為警依被告2人陳述之去向而查獲扣案等情，至堪認
    定。
(三)至被告甲○○前雖否認主觀上知悉寄藏之改造手槍具有殺傷
    力，辯稱：張聖銘跟伊說那2把槍有缺零件壞掉云云（見偵
    查卷第41頁、第53頁）。惟倘扣案槍彈不具殺傷力，被告甲
    ○○又何須於涉犯共同殺人案後，慎重其事地將張聖銘交付
    予其寄藏之扣案槍、彈層層包妥，轉交付予張聖銘之弟即被
    告乙○○寄藏？況自被告甲○○轉交，而持有扣案槍彈之被
    告乙○○亦坦承知悉扣案槍彈具有殺傷力不諱，且於寄藏1
    週後，旋推拒續為寄藏，又將扣案槍彈原封不動地放置不知
    情之曾威憲住處，以供被告甲○○取回等情觀之，益徵被告
    甲○○確知扣案槍彈確具殺傷力，嗣因犯重案，恐再遭警查
    獲，又不願或不敢將張聖銘寄藏之槍彈逕為丟棄，始有將扣
    案具殺傷力之槍、彈視為燙手山芋，予以妥善包裝後，寄藏
    他人之舉，當與常情相合。則被告甲○○主觀上當悉扣案附
    表一編號1之改造手槍、附表二編號1、編號2所示之子彈確
    均具殺傷力，亦堪認定。
(四)綜上，本案事證明確，被告2人犯行均堪認定，應依法論科
    。
二、按持有槍、彈罪，其持有之繼續為行為之繼續，而非狀態之
    繼續，亦即一經意圖犯罪而持有槍枝，該罪雖告成立，但其
    完結，須繼續至持有行為終了之時為止（最高法院79年度臺
    非字第264號判決可資參照）。次按，繼續犯之犯罪行為繼
    續實施之中，期間法律縱有變更，但其行為既繼續實施至新
    法施行以後，自無行為後法律變更之可言（最高法院28年度
    上字第733號判例意旨參照）。查本件被告甲○○固於95年1
    月間起迄95年12月4日止，即持有扣案如附表一編號1之具殺
    傷力之改造手槍1枝（槍枝管制編號為0000000000號）、如
    附表二編號1、編號2所示之子彈，核其持有行為之本質，係
    屬繼續犯，其持有行為繼續至95年12月4日止將上開槍、彈
    寄藏於被告乙○○處時，始告終止。雖於被告甲○○持有上
    開具殺傷力之改造手槍、土造子彈行為繼續之期間內，前於
    94年2月2日修正公布之刑法條文，已自95年7月1日起施行。
    惟上開法律之修正施行時點既在被告行為完成前，被告自應
    適用行為完成時之法律，不生新舊法比較之問題。
三、又按槍砲彈藥刀械管制條例第4條第1項第1款之槍砲，係指
    火砲、肩射武器、機關槍、衝鋒槍、卡柄槍、自動步槍、普
    通步槍、馬槍、手槍、鋼筆槍、瓦斯槍、麻醉槍、獵槍、空
    氣槍、魚槍及其他可發射金屬或子彈具有殺傷力之各式槍砲
    ；本件扣案之槍枝均係仿他廠半自動手槍製造經換裝土造金
    屬槍管而成之改造手槍，應屬槍砲彈藥刀械管制條例第4條
    第1項第1款所規定之「其他可發射金屬或子彈具有殺傷力之
    各式槍砲」。又槍砲彈藥刀械管制條例第4條第1項第2款所
    稱之彈藥，係指前開各式槍枝所使用具殺傷力之子彈而言，
    本件扣案可擊發之子彈即屬之。核被告甲○○、乙○○所為
    ，均係犯槍砲彈藥刀械管制條例第8條第4項之未經許可寄藏
    可發射子彈具有殺傷力之改造手槍罪及同條例第12條第4項
    之未經許可寄藏子彈罪。被告2人分別以一寄藏行為，同時
    寄藏具有殺傷力之改造手槍及子彈，同時侵害數法益，屬一
    行為而觸犯數罪名之想像競合犯，應從較重之槍砲彈藥刀械
    管制條例第8條第4項之未經許可寄藏可發射子彈具有殺傷力
    之改造手槍罪論處。而「寄藏」與「持有」，均係將物置於
    自己實力支配，僅寄藏必先有他人之持有行為，而後始為之
    受寄代藏而已，故寄藏之受人委託代為保管，其保管之本身
    ，亦屬持有，持有係受寄之當然結果，法律上自宜僅就寄藏
    之行為包括評價，不應另就持有予以論罪（最高法院74年臺
    上字第3400號判例意旨參照）。是被告2人受託寄藏槍、彈
    ，即當然包含持有之行為，不另再就「持有」槍、彈部分予
    以論科。
四、再按「犯本條例之罪自首，並報繳其持有之全部槍砲、彈藥
    、刀械者，減輕或免除其刑；其已移轉持有而據實供述全部
    槍砲、彈藥、刀械之來源或去向，因而查獲者，亦同」；又
    「犯本條例之罪，於偵查或審判中自白，並供述全部槍砲、
    彈藥、刀械之來源及去向，因而查獲或因而防止重大危害治
    安事件之發生者，減輕或免除其刑。拒絕供述或供述不實者
    ，得加重其刑至三分之一」，槍砲彈藥刀械管制條例第18條
    第1項、第4項分別定有明文，前者且係刑法第62條但書所指
    之特別規定（最高法院92年度台上字第422號判決意旨參照
    ）。經查，本案係經被告甲○○向警員自首而查獲，並供述
    槍、彈之來源為張聖銘及其嗣後將槍、彈移轉予乙○○持有
    而查獲，有臺北縣政府警察局蘆洲分局職務報告1份在卷可
    參，核與槍砲彈藥刀械管制條例第18條第1項要件相符，爰
    據以減輕其刑。又槍砲彈藥刀械管制條例第8條第4項之未經
    許可寄藏可發射子彈具殺傷力之改造手槍罪，雖屬中華民國
    96年罪犯減刑條例第3條第1項第4款所列之罪，惟被告甲○
    ○符合自首之規定，合於上開減刑條例第6條之減刑條件，
    應依上開罪犯減刑條例第2條第3項之規定，減輕其刑二分之
    一，並依法遞減之。至被告乙○○雖於偵查中一度翻異先前
    所供，辯稱：「我不是很清楚」、「槍根本和我無關」、「
    （問：為何你在警局說：『甲○○有把槍放在我這裡』？）
    我有這樣講，因為警察說我不這樣講的話就不讓我回家」云
    云（96年3月8日偵訊筆錄，第2471號卷第44頁），然其於初
    次接受警詢時已經自白，且於警詢前即供明槍、彈之來源及
    去向，始由警依其所述，在曾威憲家中起獲，其於原審審理
    時，亦已就上揭犯行坦承不諱，核與同條例第18條第4項規
    定相符，爰亦據以減輕其刑。
五、原審就被告乙○○犯罪部分，適用槍砲彈藥刀械管制條例第
    8條第4項、第12條第4項、第18條第1項、第4項，刑法第11
    條、第55條、第42條第3項前段、第38條第1項第1款，審酌
    被告乙○○犯罪之動機、目的、手段、所生危害，及犯罪後
    之態度等一切情狀，量處有期徒刑1年10月，併科罰金新臺
    幣4萬元，並就罰金刑部分諭知易服勞役之折算標準。被告
    乙○○原審選任辯護人固以被告乙○○僅受託寄藏6、7日，
    因一時失慮、無知、受朋友牽連，即需負擔3年以上刑責，
    法重情輕，請依刑法第59條酌減其刑並宣告緩刑云云。惟按
    刑法第59條之酌量減輕其刑，必於犯罪之情狀，在客觀上足
    以引起一般同情，認為即予宣告法定低度刑期，猶嫌過重者
    ，始有其適用，最高法院92年度台上字第3610號、93年度台
    上字第4999號判決意旨可資參照。被告乙○○業依槍砲彈藥
    刀械管制條例第18條第4項規定減輕其刑，已非量處法定本
    刑3年以上有期徒刑之刑度；況其受託寄藏槍彈，亦無何可
    以憫恕情狀可言，揆之前引說明，尚難執刑法第59條規定再
    予減輕其刑。又被告乙○○前於偵訊中一度否認犯行，公訴
    人並據以請求從重量刑，是亦認不宜為緩刑之宣告。又扣案
    如附表一編號1所示之改造手槍1枝，以及附表二編號1子彈4
    顆、附表二編號2子彈1顆，均具殺傷力，為槍砲彈藥刀械管
    制條例列管之槍砲，不得持有，而為違禁物，爰依刑法第38
    條第2項、第1項第1款規定，不問屬於犯罪行為人與否，均
    宣告沒收。至扣案如附表二編號1所示之原具殺傷力之子彈2
    顆、如附表二編號2所示之原具殺傷力之子彈1顆，業於鑑定
    時經實際試射、擊發，已因射擊而失其效用，彈內火藥部分
    兼已滅失，已非屬違禁物；扣案如附表一編號2之改造手槍1
    枝，並無殺傷力，均不予宣告沒收；而扣案被告甲○○用以
    包裝槍彈之塑膠袋、絨布袋、肩背包，並非違禁物，又無證
    據證明係被告乙○○所有之物，亦不併宣告沒收。經核認事
    用法均無不合，量刑亦屬允當。被告乙○○上訴意旨以其係
    自首，請求從輕量刑並適用中華民國96年罪犯減刑條例第6
    條規定予以減刑云云，惟查：刑法第62條所定之自首，以對
    於未發覺之罪自首而受裁判為必要，如案已發覺，則被告縱
    有投案陳述自己犯罪之事實，亦祇可謂為自白，不能認為自
    首（最高法院26年上字第484號判例參照）。則本件既因被
    告甲○○自首而查獲，被告乙○○於警詢中對犯罪事實之陳
    述，僅為自白而非自首，自無從依中華民國96年罪犯減刑條
    例第6條「對於第3條所定不予減刑而未發覺之罪，於本條例
    施行前至施行之日起三個月內自首而受裁判者，依第2條第1
    項規定予以減刑」之規定予以減刑，是被告乙○○之上訴，
    為無理由，應予駁回。另原審就被告甲○○予以論罪科刑，
    固非無見，惟查：被告甲○○之行為符合刑法第62條自首之
    規定，應依中華民國96年罪犯減刑條例第6條減輕其刑，已
    如前述，原審未及適用前開減刑條例規定，予以減刑，即有
    未合。被告甲○○上訴意旨，執此指摘原判決不當，為有理
    由，自應由本院將原判決關於被告甲○○部分撤銷改判。爰
    審酌被告甲○○寄藏之改造槍、彈，對社會治安之危害程度
    並非輕微，暨犯後就被訴事實為有罪陳述，被告甲○○一度
    狡稱主觀上不知扣案如附表一編號1之改造手槍具有殺傷力
    云云之犯後態度，其之犯罪動機、目的、手段等一切情狀，
    量處如主文第2項所示之刑，並依中華民國96年罪犯減刑條
    例第6條規定減刑二分之一及就罰金部分諭知易服勞役之折
    算標準。又扣案如附表一編號1所示之改造手槍1枝，以及附
    表二編號1子彈4顆、附表二編號2子彈1顆，均具殺傷力，為
    槍砲彈藥刀械管制條例列管之槍砲，不得持有，而為違禁物
    ，爰依刑法第38條第2項、第1項第1款規定，不問屬於犯罪
    行為人與否，宣告沒收。至扣案如附表二編號1所示之原具
    殺傷力之子彈2顆、如附表二編號2所示之原具殺傷力之子彈
    1顆，業於鑑定時經實際試射、擊發，已因射擊而失其效用
    ，彈內火藥部分兼已滅失，已非屬違禁物；扣案如附表一編
    號2之改造手槍1枝，並無殺傷力，均不予宣告沒收。而扣案
    被告甲○○用以包裝槍彈之塑膠袋、絨布袋、肩背包，並非
    違禁物，又無證據證明係被告甲○○所有之物，亦不併宣告
    沒收。
據上論斷，應依刑事訴訟法第368條、第369條第1項前段、第364
條、第299條第1項前段，槍砲彈藥刀械管制條例第8條第4項、第
12 條第4項、第18條第1項、第4項，刑法第11條、第55條、第42
條第3項前段、第38條第1項第1款，中華民國96年罪犯減刑條例
第6條、第7條，判決如主文。
本案經檢察官陳大偉到庭執行職務。
中    華    民    國    97    年    1     月    23    日
                    刑事第十五庭審判長法  官  吳昭瑩
                                      法  官  李釱任
                                      法  官  蘇隆惠
以上正本證明與原本無異。
如不服本判決，應於收受送達後十日內向本院提出上訴書狀，其
未敘述上訴之理由者並得於提起上訴後十日內向本院補提理由書
（均須按他造當事人之人數附繕本）。
                                      書記官  吳玉華
中    華    民    國    97    年    1     月    23    日
附表一：扣案改造手槍明細
┌──┬─────────┬───────────────┐
│編號│品名              │鑑定結論                      │
├──┼─────────┼───────────────┤
│一  │改造手槍1 枝，槍枝│係由仿FN廠1910型半自動手槍製造│
│    │管制編號：00000000│之槍枝，換裝土造金屬槍管而成之│
│    │52號              │改造手槍，機械性能良好，可擊發│
│    │                  │適用子彈，認具殺傷力          │
│    │                  │                              │
├──┼─────────┼───────────────┤
│二  │改造手槍1 枝，槍枝│係由仿WALTHER 廠PPK/S 型半自動│
│    │管制編號：        │手槍製造之槍枝，換裝土造金屬槍│
│    │0000000000號      │管及土造金屬撞針而成之改造手槍│
│    │                  │，惟土造金屬撞針裝反，致擊錘無│
│    │                  │法正常敲擊，無法擊發適用子彈，│
│    │                  │依現狀，認不具殺傷力。        │
└──┴─────────┴───────────────┘
附表二：扣案土造子彈明細
┌──┬─────────┬─────┬─────────┐
│編號│品名              │數量      │鑑定結論          │
├──┼─────────┼─────┼─────────┤
│一  │直徑約8.4mm 金屬彈│原為6 顆，│經採樣2 顆試射，均│
│    │頭之土造子彈      │試射用罄2 │可擊發，認具殺傷力│
│    │                  │顆餘4 顆  │。                │
├──┼─────────┼─────┼─────────┤
│二  │由玩具金屬彈殼加裝│原為2 顆，│經採樣1 顆試射，可│
│    │直徑約6.0mm 鋼珠而│試射用罄1 │擊發，認具殺傷力。│
│    │成之改造子彈      │顆餘1 顆  │                  │
└──┴─────────┴─────┴─────────┘
附錄本案論罪科刑法條之依據：
槍砲彈藥刀械管制條例第8條
未經許可，製造、販賣或運輸鋼筆槍、瓦斯槍、麻醉槍、獵槍、
空氣槍或第4條第1項第1款所定其他可發射金屬或子彈具有殺傷
力之各式槍砲者，處無期徒刑或5年以上有期徒刑，併科新臺幣1
千萬元以下罰金。
未經許可，轉讓、出租或出借前項所列槍枝者，處5年以上有期
徒刑，併科新臺幣1千萬元以下罰金。
意圖供自己或他人犯罪之用，而犯前二項之罪者，處無期徒刑或
7年以上有期徒刑，併科新臺幣1千萬元以下罰金。
未經許可，持有、寄藏或意圖販賣而陳列第1項所列槍枝者，處3
年以上10年以下有期徒刑，併科新臺幣700萬元以下罰金。
第1 項至第3 項之未遂犯罰之。


司法院資訊處製作；財團法人民間司法改革基金會備份。
